臺灣彰化地方法院員林簡易庭民事判決
                                    111年度員簡字第15號
原      告  富邦產物保險股份有限公司

法定代理人  羅建明   
訴訟代理人  林揚軒  
被      告  羅彩華  
訴訟代理人  鄭信煒    住彰化縣○○市○○路○段0號0樓                      
上列當事人間請求損害賠償事件，本院於民國111年2月7日言詞
辯論終結，判決如下：
    主      文
原告之訴駁回。
訴訟費用由原告負擔。
    事實及理由
壹、程序事項
一、按訴狀送達後，原告不得將原訴變更或追加他訴。但有下列
    各款情形之一者，不在此限：二、請求之基礎事實同一者。
    三、擴張或減縮應受判決事項之聲明者。七、不甚妨礙被告
    之防禦及訴訟之終結者。被告於訴之變更或追加無異議，而
    為本案之言詞辯論者，視為同意變更或追加。民事訴訟法第
    255條第1項第2款、第3款、第7款及同條第2項定有明文。又
    依同法第436條第2項規定，上開規定於簡易訴訟程序仍有適
    用。本件原告起訴原請求被告羅彩華、巫朝鎮應連帶給付原
    告新臺幣（下同）257,093元，及自起訴狀繕本送達被告翌
    日起至清償日止，按年利率百分之5計算之利息，嗣原告以
    其與巫朝鎮調解成立（見本院卷第165頁）為由，而於民國
　　110年12月21日具狀減縮聲明為請求被告羅彩華應給付原告
　　44,072元，及自起訴狀繕本送達被告翌日起至清償日止，按
    年利率百分之5計算之利息（見本院卷第175頁），原告所為
    訴之減縮、變更，核與前揭規定相符，應予准許，先予敘明
    。
二、本件原告經合法通知未於言詞辯論期日到場，核無民事訴訟
    法第386條所列各款情形，爰依被告聲請，由其一造辯論而
    為判決。　　
貳、實體事項
一、原告主張：伊承保被保險人林秋鈴所有之車牌號碼000-0000
    號自小客車（下稱系爭車輛），由訴外人葉進坤於108年11
    月7日15時48分許，駕駛系爭車輛行經彰化縣○○鄉○○村
　　○○路000號東側處，適訴外人巫朝鎮駕駛車牌號碼00-0000號
    自用小貨車（下稱巫車），因倒車未依規定，及被告羅彩華
    亦未將所駕ACA-2153號自小客車（下稱羅車）緊靠道路右側
    停車，致巫朝鎮駕駛巫車倒車時不慎碰撞系爭車輛受損。系
    爭車輛經送廠修復，維修費用總計257,093元（其中工資
　　58,273元，零件198,820元），伊已依保險契約給付保險金
    ，取得代位求償權；又系爭車輛車齡為1年9月，零件折舊後
    為90,735元，故系爭車輛維修費用經折舊之金額為
　　149,008元（計算式：58,273＋90,735＝149,008）。被告就本
    件車禍之發生須負30%肇事責任，伊自得向其請求賠償44,70
    2元（計算式：149,008×30%＝44,702元）。爰依民法第191條
    之2前段、第196條及保險法第53條第1項之規定提起本件訴
    訟等語。並聲明：被告應給付原告44,702元，及自起訴狀繕
    本送達被告翌日起至清償日止，按年利率百分之5計算之利
    息。
二、被告則以：依現場照片可知，伊停放車輛位置，右側遭不明
    人士放置水泥桶、輪胎等雜物占用路旁停車空間，伊已盡可
    能向路旁右側停車，且巫車為自用小貨車，駕駛位置高度比
    伊之車輛較高，伊之車輛實無法遮蔽其駕駛視線，巫朝鎮之
    視線應係遭騎樓柱子遮蔽，且其未請人於後方指揮示警，即
    貿然自騎樓倒車至車道，以致生本件車禍事故，應由巫朝鎮
    負擔全部過失責任，伊應無過失責任等語置辯。並聲明：請
    求駁回原告之訴。
三、本院得心證之理由：
  ㈠原告主張葉進坤於前開時間駕駛其保戶林秋鈴所有系爭車輛
    ，行經上開處所，突遇巫朝鎮駕駛巫車因未依規定倒車致碰
    撞系爭車輛受損，雙方已成立調解乙節，業據提出道路交通
    事故初步分析研判表、道路交通事故當事人登記聯單、行照
    、駕照、身分證、汽車險理賠申請書、汽車險賠案明細表、
    估價單、車損照片、發票等件為證（均影本，見本院卷第17
    -65頁），並有調解程序筆錄及彰化縣警察局員林分局檢送
    之道路交通事故現場圖、道路交通事故調查報告表、道路交
    通事故談話紀錄表、道路交通事故照片黏貼紀錄表、道路交
    通事故當事人酒精測定紀錄表、道路交通事故當事人登記聯
    單在卷可稽（見本院卷第85-147頁），堪信原告主張之事實
    為真實。至原告主張被告停放羅車亦疏於注意緊靠道路右側
    停車，亦應負30%之過失責任云云，則為被告所否認，並以
    前詞置辯，是本件首應審究被告就本件車禍有無過失？
  ㈡按侵權行為之成立，須行為人因故意或過失不法侵害他人權
　　利，亦即行為人須具備歸責性、違法性，並不法行為與損害
　　間有因果關係，始能成立，若其行為並無故意或過失，即無
　　賠償之可言（最高法院49年台上字第2323號、54年台上字第
　　1523號判例參照），且主張侵權行為損害賠償請求權之人，
　　對於侵權行為之成立要件應負舉證責任。
  ㈢經查：
   1、巫朝鎮所駕車輛乃自用小貨車，其駕駛位置高度高於羅車
      乙節，有車禍現場照片可憑（見本院卷第137-143頁）；
      又羅車停靠位置位於巫朝鎮新興路180號自宅左側建物門
      前，其輪緣距離道路邊緣約0‧7公尺，車輪旁有水泥柱及
      輪胎等情，分別有道路交通事故現場圖及被告提出警員現
      場量測情境照片2幀在卷足佐（見本院卷第127頁、第193
      頁），足認被告所辯其停放車輛位置，右側遭不明人士放
      置水泥桶、輪胎等雜物占用路旁停車空間，其已盡可能向
      路旁右側停車，且巫車為自用小貨車，駕駛位置高度比伊
      之車輛較高，伊之車輛實無法遮蔽其駕駛視線等語，應堪
      採信。
 　2、巫朝鎮於警詢時就肇事經過所為描述：伊由自宅（新興路
      180號）騎樓駕駛巫車倒車直行，有看右方道路狀況，事
      故前視線受新興路180號騎樓柱子及一部路邊停車（ACA-2
      153號自小客車，按即羅車）擋住視線，造成無法看到車
      道來車，繼續倒車，即與系爭車輛發碰撞等語，及葉進坤
      於警詢陳稱：我沿新興路由東往西行駛，見路邊停放有一
      部ACA-2153號自小客車，我就稍微靠左行駛，我剛經過
　　　ACA-2153號自小客車時，就有一輛8A-4620號貨車倒車撞
      上等語，以上有彰化縣警察局A3類道路交通事故調查紀錄
      表在卷可憑（見本院卷第131-133頁），可見巫朝鎮所稱
      於本件碰撞事故前，其視線尚有受自宅新興路180號騎樓
      柱子遮蔽視線，惟其未遵守道路交通安全規則第110條第2
      款規定疏未謹慎緩慢後倒及注意其他車輛及行人，率爾倒
      車致撞及路過之系爭車輛。
   3、又因巫車為小貨車，駕駛位置高於被告停放路旁之羅車，
      羅車並不致遮蔽巫朝鎮倒車時之視線，已認定如前，此不
      因被告是否將羅車緊靠道路右側而有異；更何況依葉進坤
      於警詢所作紀錄顯示，其因見路邊停放有羅車，就稍微將
      車靠左行駛，若巫朝鎮倒車時有注意道路人車動態，當更
      有利於其發現後方有來車接近，由此可見，本件縱然被告
      停車時因路旁無堆置雜物、而能依規定緊靠路面邊緣停放
      ，因巫朝鎮未依規定倒車，仍無法避免本件車禍之發生，
      且因被告若緊靠路邊停車，葉進坤仍可按原行進軌跡、而
      毋須稍微靠左行駛之情形下，系爭車輛受撞力道可能更大
      ，亦即被告停車未符規定與本件車禍難認有相當因果關係
      ，依前開說明，亦難認被告應負賠償責任。
   4、據此，被告對系爭車輛之受損既難認有過失，亦乏證據證
      明與原告所受損害有相當因果關係，則原告依保險代位、
      侵權行為法律關係，請求被告負損害賠償責任，即非有理
      。
四、綜上所述，原告既未就被告對於本件車禍之發生有何故意或
    過失及其停車有違規定與車禍之相當因果關係等情舉證以實
    其說，則其請求被告給付原告44,072元，及自起訴狀繕本送
    達被告之翌日起至清償日止，按週年利率5%計算之利息為無
    理由，應予駁回。
五、訴訟費用負擔之依據：民事訴訟法第78條。
中　　華　　民　　國　 111 　年　　2　　月　　21　　日
                         員林簡易庭法  官  簡燕子
以上為正本係照原本作成。如不服本判決，應於送達後20日內，
向本院提出上訴狀並表明上訴理由，如於本判決宣示後送達前提
起上訴者，應於判決送達後20日內補提上訴理由書（須附繕本）
。
中　　華　　民　　國　 111 　年　　2　　月　　21　　日
                                   書記官  彭月美